臺灣高等法院高雄分院刑事判決　　　　　九十三年度上易字第三九三號
　　上　訴　人　台灣高雄地方法院檢察署檢察官
　　上　訴　人
　　即　被　告　乙○○
　　選任辯護人　周君強
　　　　　　　　洪條根
右上訴人因被告恐嚇等案件，不服臺灣高雄地方法院九十三年度易字第七０三號中華
民國九十三年六月二十五日第一審判決（起訴案號：臺灣高雄地方法院檢察署九十三
年度偵字第七００三號），提起上訴，本院判決如左：
      主      文
上訴駁回。
乙○○緩刑貳年。
      事實及理由
一、本案經本院審理結果，認原審判決認事用法及量刑均無不當，應予維持，並引用
    原審判決書記載之事實、證據及理由（如附件）。
二、上訴人即被告乙○○上訴意旨否認有恐嚇之犯行，辯稱：當時伊自外回家，伊父
    在客廳看電視，見到伊很激動的說：他們（指告訴人甲○○、丙○○夫妻）又在
    趕了（指要其父及被告搬離家中），伊甚為生氣，欲找伊弟甲○○理論，因見甲○○拿球棒，伊始持菜刀與之對峙，適丙○○返家，伊乃以左手抓住其衣領，並
    未出言「幹，給妳死」之加害生命之言語恐嚇丙○○云云。然查，被告乙○○確
    有於被害人丙○○進門時，右手持菜刀，左手抓住鄭女衣領，對其恫嚇稱：「幹
    ，給好死」之情，業據丙○○指訴歷歷，並經證人甲○○結證屬實，即被告於原
    審審理時已亦坦認稱：「（是否承認毀損及恐嚇犯行﹖）我均承認犯行」、「我
    承認我當時太衝動了，我事後有向告訴人道歉，但他們不願意原諒我」等語（見
    原審簡字卷第二十頁及易字卷第十八頁），是被告事後翻異前供，要係諉責之詞
    ，不足採信，其上訴非有理由，應予駁回。
三、被告乙○○固坦認有毀損高雄縣鳳山市○○路四五八號七樓住處房門及屋內酒櫃
    玻璃門之事實；然查，上開房屋及屋內傢俱均係被告兄弟及母親、胞妹共同出資
    購買，此為被告及其弟甲○○供明在卷。而按刑法第三百五十四條之毀損罪依同
    法第三百五十七條之規定，須告訴乃論。被告之毀損行為，係於九十二年九月一
    日即已完成，而該毀損罪之被害人即房屋及傢俱共有人甲○○亦於當日即獲悉此
    事，惟其並未於警詢中提出毀損罪之告訴，係於九十三年四月二十日檢察官偵查
    中始提出毀損罪告訴，業據被害人甲○○於原審審理時供陳在卷，並有警偵訊筆
    錄各一份附卷可稽，顯見甲○○之告訴已逾六個月之告訴期間，其告訴並不合法
    。是此部分既未經合法告訴，本應為不受理判決，惟公訴意旨認此部分與前開恐
    嚇罪有牽連犯之裁判上一罪關係，原判決因而明不另為不受理之諭知，並無不
    當。檢察官上訴以告訴人丙○○業於警訊時提出恐嚇與毀損之告訴，原審並未查
    證被告所毀損之傢俱，是否為告訴人丙○○所有，僅以房屋登記為告訴人甲○○
    所有，即逕認房屋內遭被告毀損之傢俱，亦同為告訴人甲○○所有，而以告訴逾
    期為由認應為不受理判決，查證似有違誤，因而指摘原判決不當。然查屋內傢俱
    係被告兄弟共同出資購買，業據甲○○於本院審理時供明，則丙○○並非被害人
    ，對於被告上開毀損之行為自無告訴權，檢察官之上訴亦無理由，應予駁回。
四、查被告年幼時因父母離異，兄弟及胞妹劉育瑛與父親劉豐茂相依四人為命，及長
    、母親鄭清美與被告兄弟及妹四人共同出資購買上開房屋及屋內傢俱，供兄妹及
    父親居住，房屋貸款則由被告兄弟負擔清償，此為被告及其弟甲○○供陳一致，
    奈何甲○○結婚後，兄弟間即為房屋產權之事爭執不休，兄弟感情因而不睦，被
    告此次又因一時衝動而觸犯刑章，然被告前未曾受有期徒刑以上刑之宣告，被害
    人丙○○係被告之弟媳婦，本案發生後，被告即曾向甲○○、丙○○夫婦道歉，
    本院審理時，經本院曉諭，被告亦當庭向甲○○夫婦致歉，請求原諒，雖未為甲○○夫婦所接受，亦見被告顯有悔意，兄弟誼屬人倫至親，本院為顧及手足之情
    ，認被告經此偵審程序之教訓，已足資警惕，應無再犯虞，所宣告之刑以暫不執
    行為適當，為勵其自新，爰併予諭知緩刑貳年。
據上論斷，應依刑事訴訟法第百六十八條、第三百七十三條，刑法第七十四條第一款
，判決如主文。
本案經檢察官朱文彬到庭執行職務。
中    華    民    國     九十三     年       九       月      七        日
                              臺灣高等法院高雄分院刑事第四庭
                                  審判長法官  蕭權閔
                                        法官  李嘉興
                                        法官  陳吉雄
右正本證明與原本無異。
不得上訴。
                                      書記官  黎  珍
中    華    民    國     九十三     年       九       月   八        日
                                                                        ｋ
附件：
臺灣高雄地方法院刑事判決                          九十三年度易字第七三號
    公  訴  人  臺灣高雄地方法院檢察署檢察官
    被      告  乙○○  男  三十二歲（民國○○年○月○○○日生）
                        居台北縣深坑鄉○○村○○路○段一五八巷四六號
                        身分證統一編號：Ｅ一二八一七號
右列被告因毀棄損壞等案件，經檢察官聲請簡易判決處刑（九十三年度偵字第七００
三號），本院認不宜以簡易判決處刑而改以通常程序審理，本院判決如左：
    主  文
乙○○以加害生命之事，恐嚇他人致生危害於安全，處拘役參拾日，如易科罰金，以
參佰元折算壹日。
    事  實
一、乙○○及甲○○二人為兄弟關係，其二人與甲○○之妻丙○○間，均具有家庭暴
    力防治法第三條第四款之家庭成員關係，且其三人與甲○○之父劉豐茂等人先前
    係共同居住位於高雄縣鳳山市○○路四五八號七樓，由甲○○及乙○○共同出資
    購買之住處，然因乙○○前即常因家庭事務等相關問題與甲○○及丙○○有所不
    合，並迭生言語爭執。詎料於民國九十二年九月一日下午七時五十分許（起訴書
    誤載為九十二年十月一日下午五時五十分許），乙○○又因家庭事務之爭執，一
    時氣憤，先以腳踢其弟甲○○之套房房門，並大聲咆哮，而正在套房浴室內洗澡
    之甲○○聽聞外頭聲響後，隨即穿衣欲出房查看。惟此際適逢丙○○自外返家，
    乙○○遂基於恐嚇之犯意，突然衝向丙○○，以左手抓住丙○○之衣領，以右手
    高舉菜刀，大聲質問丙○○為何要他搬離上開住處，並以台語出言「幹，給妳死
    」等加害人之生命之言語恐嚇丙○○，使丙○○心生畏懼而致生危害於安全。甲○○見狀，乃趨前阻止乙○○，並與丙○○二人躲進套房房間內，以免乙○○當
    真出手傷害丙○○。惟乙○○仍心有不甘，為圖發洩情緒，乃基於毀損之故意，
    持菜刀揮砍其與甲○○共有之傢俱電視玻璃櫃一片及套房房門一扇（告訴已逾期
    ）並持續在外叫囂。嗣經丙○○於九十二年十月一日向警方提出恐嚇罪之告訴，
    始查知上情。
二、案經丙○○訴由高雄縣政府警察局鳳山分局報請臺灣高雄地方法院檢察署檢察官
    偵查起訴。
    理  由
一、訊據被告乙○○固不否認曾以手抓住告訴人丙○○之衣領並手持菜刀高舉揮舞，
    惟矢口否認有出言恐嚇加害告訴人之言語云云。惟查：被告除有手持菜刀高舉揮
    舞外，並有以台語出言「幹，給妳死」等語恐嚇告訴人一事，業據被告於本院前
    次審理時坦承不諱，核與告訴人丙○○於本院審理時之指述及證人甲○○於警詢
    中之證詞情節大致相符，足見被告應確有以前開言語恐嚇告訴人無誤。本案事證
    已臻明確，被告犯行洵堪認定，應依法論科。
二、查本件被告手抓告訴人衣領，並手持菜刀高舉揚言欲加害告訴人之生命，顯已達
    到致生危害告訴人安全之情。核被告乙○○所為，係犯刑法第三百零五條之恐嚇
    危害安全罪。爰審酌被告與家人不合，卻不思妥適解決，竟舉刀相向，恐嚇告訴
    人，行為確有不當，惟念其犯後尚能坦承大部分犯行，表示悔意，現並已搬離前
    開住處而未再有騷擾告訴人之舉動，復衡其犯罪之動機、目的、手段、所生之損
    害及告訴人堅不願原諒被告等一切情狀，酌情量處如主文所示之刑，並諭知易科
    罰金之折算標準，以示懲儆。
三、公訴意旨另以被告因毀損甲○○所有之房門及酒櫃玻璃門等行，因認被告涉犯有
    刑法第三百五十四條之毀損罪嫌云云。按上開毀損罪依同法第三百五十七條之規
    定，須告訴乃論。經查，被告之毀損行為係於九十二年九月一日即已完成，而該
    毀損罪之被害人甲○○亦於當日即獲悉此事，惟其並未於警詢中提出毀損罪之告
    訴，係於九十三年四月二十日檢察官偵查中始提出毀損罪告訴，業據被害人甲○○於本院審理時供陳在卷，並有警偵訊筆錄各一份附卷可稽，顯見甲○○之告訴
    已逾六個月之告訴期間，其告訴並不合法。是此部分既未經合法告訴，本應為不
    受理判決，惟公訴意旨認此部分與前開恐嚇罪有牽連犯之裁判上一罪關係，爰不
    另為不受理之諭知。
據上論斷，應依刑事訴訟法第二百九十九條第一項前段，刑法第三百零五條、第四十
一條第一項，罰金罰鍰提高標準條例第一條前段、第二條，判決如主文。
本案經檢察官鄧定強到庭執行職務。
中    華    民    國      九十三      年      六      月     二十五     日
                                  臺灣高雄地方法院刑事第四庭
                                    審判長法  官  吳  永  宋
                                          法  官  洪  能  超
                                          法  官  林  勇  如
右正本證明與原本無異。
如不服本判決，應於判決送達後十日內，向本院提出上訴狀。
                   書記官  許  雅  惠
中    華    民    國      九十三      年      六      月     二十五     日
附錄論罪法條：
刑法第三百零五條：
以加害生命、身體、自由、名譽、財產之事恐嚇他人，致生危害於安全者，處二年以
下有期徒刑、拘役或三百元以下罰金。
